臺灣臺北地方法院交通事件裁定　　　　 96年度交聲字第974號
　　原處分機關　臺北市交通事件裁決所
　　異　議　人
　　即受處分人　甲○○
上列受處分人因違反道路交通管理處罰條例案件，對於臺北市交
通事件裁決所民國九十六年八月七日所為之處分（原處分案號：
北市裁四字第裁二二－ＡＥＶ六四六九九三號），聲明異議，本
院裁定如下：
    主  文
異議駁回。
    理  由
一、按汽車，係指在道路上不依軌道或電力架線而以原動機行駛
    之車輛（包括機器腳踏車）；汽車駕駛人駕駛汽車，應遵守
    道路交通標誌、標線、號誌之指示；是汽車駕駛人轉彎時，
    有不依標誌、標線、號誌指示者，處新臺幣（下同）六百元
    以上一千八百元以下罰鍰，併記違規點數一點，道路交通安
    全規則第二條第一項第一款、第九十條前段、道路交通管理
    處罰條例第四十八條第一項第二款、第六十三條第一項第一
    款分別定有明文。又按行為人有本條例之情形者，應填製舉
    發違反道路交通管理事件通知單（下簡稱通知單），並於被
    通知人欄予以勾記，其通知聯依下列規定辦理：一、當場舉
    發者，應填記駕駛人或行為人姓名、性別、出生年月日、地
    址、身分證統一編號及車主姓名、地址、車牌號碼、車輛種
    類。被查獲之駕駛人或行為人為受處分人時，應於填記通知
    單後將通知聯交付該駕駛人或行為人簽名或蓋章收受之；拒
    絕簽章者，仍應將通知聯交付該駕駛人或行為人收受，並記
    明其事由及交付之時間；拒絕收受者，應告知其應到案時間
    及處所，並記明事由與告知事項，視為已收受，又違反道路
    交通管理事件行為人，未依規定自動繳納罰鍰，或未依規定
    到案聽候裁決，處罰機關應依基準表於舉發違反道路交通管
    理事件通知單送達且逾越應到案期限六十日之三個月內，逕
    行裁決之，違反道路交通管理事件統一裁罰基準及處理細則
    第十一條第一項第一款、第四十四條第一項及違反道路交通
    管理事件統一裁罰基準表亦規定明確。
二、原處分意旨略以：本件異議人即受處分人（下簡稱受處分人
    ）甲○○騎乘車牌號碼ＳＨＸ－八六六號輕型機車，於民國
    九十六年五月十一日十六時四十八分許，行駛經臺北市○○
    ○路○段三○九巷十五弄口時，竟無視禁止右轉標誌，違規
    右轉行駛，為臺北市政府警察局萬華分局華江派出所員警攔
    停製作舉發違反道路交通管理事件通知單（漏載道路交通管
    理處罰條例第六十三條第一項第一款）舉發，並將「告知當
    事人到案時間、地點及違規事由，當事人不服逕自離去」乙
    情載於前述通知單「收受通知聯者簽章」欄內。嗣受處分人
    逾上揭通知單所載應到案日期九十六年五月二十六日六十日
    以上，未依規定自動繳納罰鍰、到案聽候裁決，原處分機關
    乃於同年八月七日依道路交通管理處罰條例第四十八條第一
    項第二款、第六十三條第一項第一款、違反道路交通管理事
    件統一裁罰基準及處理細則第四十三條、第四十四條、第六
    十七條、違反道路交通管理事件統一裁罰基準表規定，裁處
    受處分人罰鍰一千八百元，並記違規點數一點。
三、異議意旨以：受處分人雖違反禁止右轉標誌右轉行駛，係因
    年老多病，急於回家吃藥，又年逾七十四歲高齡，查獲員警
    當場並無告發即將駕照擲還，沒有簽名也沒有收到紅單（即
    上揭通知單），竟於逾三個月後，始接獲裁決書，勃離常情
    ，顯有欺負老人之嫌，冀撤銷原處分，體恤體弱多病之老弱
    人，為此聲明異議云云。
四、經查：
    （一）、受處分人於上揭時、地，行駛經豎有禁止右轉標誌
            路口時，違規右轉行駛等情，業為受處分人所坦認
            ，有聲明異議狀可稽，此外，復有臺北市政府警察
            局北市警交字第ＡＥＶ六四六九九三號舉發違反道
            路交通管理事件通知單移送聯、臺北市交通事件裁
            決所北市裁四字第裁二二─ＡＥＶ六四六九九三號
            裁決書、臺北市政府警察局萬華分局九十六年八月
            二十二日北市警萬分交字第○九六三三一六八六○
            ○號書函各一紙在卷可按，且徵之本件值勤員警係
            當場發現受處分人之違規行為而攔停製單舉發，其
            與受處分人前不認識，亦無怨恨仇隙，自無甘冒刑
            事罪責，刻意栽贓受處分人之必要。據上，足認受
            處分人前揭違規情事明確。受處分人未提出對己有
            利之證據，僅空言辯稱因年老多病、急於回家吃藥
            才違規云云，於法無據，尚難採為對受處分人有利
            之認定。
    （二）、受處分人辯稱未收受通知單及簽名等節，因舉發員
            警係發現受處分人違規右轉攔停稽查，告知違規事
            由後，依法製單舉發，但受處分人拒簽通知單，即
            再告知到案時間、地點等情，業經臺北市政府警察
            局萬華分局函覆無誤，並有卷附之通知單移送聯收
            受通知聯者簽章欄記載可佐，揆諸前揭規定，視為
            受處分人已收受。受處分人事後辯稱查獲員警當場
            無告發云云，應屬卸責脫免之詞，難以採信。
五、綜上所述，受處分人於前揭時、地，行駛經豎有禁止右轉標
    誌右轉行駛之違規行為，事證明確，原處分機關依道路交通
    管理處罰條例第四十八條第一項第二款、第六十三條第一項
    第一款、違反道路交通管理事件統一裁罰基準及處理細則第
    四十三條、第四十四條、第六十七條規定，裁處受處分人罰
    鍰一千八百元，並記違規點數一點，經核並無違誤，裁處亦
    屬妥適，是以，本件異議為無理由，應予駁回。
六、據上論斷，應依道路交通案件處理辦法第十九條，裁定如主
    文。
中　　華　　民　　國　　96　　年　　9 　　月　　26　　日
                      交通法庭 法  官　徐千惠
上正本證明與原本無異。
如不服本裁定，應於裁定送達後5日內向本院提出抗告狀。
                               書記官  李典育
中　　華　　民　　國　　96　　年　　9 　　月　　27　　日
